臺灣基隆地方法院刑事判決　　　　　　　　　　　　　　九十年度易字第六五九號
　　公　訴　人　臺灣基隆地方法院檢察署檢察官
　　被　　　告　甲○○
右列被告因竊盜案件，經檢察官提起公訴（九十年度偵字第四五二三號），本院判決
如左：
    主  文
甲○○竊盜，累犯，處有期徒刑柒月。
扣案改造鑰匙貳支沒收。
    事  實
一、甲○○於民國八十四年間因違反麻醉藥品管理條例案件，經台灣台北地方法院判
    處有期徒刑三月，緩刑三年確定，於緩刑期間又於八十六年間因違反麻醉藥品管
    理條例案件，經台灣台北地方法院判處有期徒刑五月確定，八十七年九月十日入
    監執行，原執行指揮書執行完畢日期為八十八年二月四日，後因其八十七年十一
    月二十七日經裁定觀察勒戒後，因有施用毒品傾向，又於八十七年十二月十六日
    裁定強制戒治，其間八十七年十一月二十七日至八十八年五月五日期間則執行觀
    察勒戒及強制戒治，因此原五月有期徒刑，八十八年六月十四日執行完畢。而其
    前案之違反麻醉藥品管理條例之有期徒刑三月所諭知之緩刑復經撤銷，故自八十
    八年六月十四日起接續執行，八十八年九月六日亦執行完畢。
二、甲○○另於八十九年十月初、同年十月二十四日，分別於台中市、板橋市，犯竊
    盜案件，仍於台灣板橋地方法院以九十年度易字第一八一八號審理中，不僅不知
    悔改，竟又另行起意，意圖為自己不法之所有，於九十年六月十五日八時許，在
    基隆市○○街一百四十號前，以十字起子前端改造而成之鑰匙，開啟電門發動汽
    車之方式，竊取乙○○所有，車牌號碼為Ｔ７—６１６３號自用小貨車一部，得
    手後留供己用。嗣於九十年六月二十三日凌晨二時許，在台北縣林口鄉○○路六
    十九號，為警查獲，並扣得其所有改造之鑰匙二支。
三、案經台北縣警察局新莊分局報請台灣桃園地方法院檢察署呈請台灣高等法院檢察
    署令轉台灣基隆地方法院檢察署檢察官偵查起訴。
    理  由
一、訊據被告甲○○矢口否認有竊盜犯行，並辯稱：為警查獲當天，其係自行搭乘公
    共交通運輸工具前往林口工作完畢，後在失竊汽車附近撥打公共電話，詢問朋友
    有無其他工作機會，見到警察行經附近，因其通緝中即逃離現場，經警逮捕後栽
    贓其行竊汽車云云。經查：
（一）車牌號碼Ｔ７—６１６３號自用小貨車為乙○○所有，並係在九十年六月十五
      日八時許，在基隆市○○街一四０號前失竊，業經被害人乙○○於警訊中指述
      甚詳，及有車輛竊盜資料查詢表、車輛失竊證明單等各一紙為證，又該汽車業
      經發還被害人有贓物認領保管收據一紙為憑。
（二）又被告經警查獲之經過業經警員陳瑞如於偵查中證述：九十年六月二十三日凌
      晨二時許，在林口鄉○○路六十九號前，看見小貨車停放在路邊，看見甲○○
      從駕駛座下車後，站在車旁，即上前盤查，甲○○見狀拔腿就跑，其追趕一百
      多公尺後，因甲○○跑入一條死巷，即將手中一只小皮包丟在地上，企圖翻牆
      逃逸，惟經其制服。後在該只被告丟棄之小皮包內查到二支螺絲起子改造成之
      鑰匙，經比對前揭小貨車電門上並無鑰匙，而電門鑰匙孔有挖大破壞痕跡，經
      以該改造鑰匙使用，可以發動該小貨車等語。並有改造鑰匙二支及皮包一只扣
      案為證。是以被告不僅使用該部汽車，並經警查扣竊取該部汽車之工具改造鑰
      匙二支，被告竊取前揭小貨車汽車要足認定。
（三）而被告於警訊中先辯稱，係靠在前揭小貨車旁打電話，並陳稱該部汽車係綽號
      「阿寶」之人竊取，而又無法供述「阿寶」之詳細年籍、地址等資料。於偵查
      中又辯稱，距離該部小貨車二公尺遠，其會知悉該小貨車係「阿寶」竊取，乃
      因曾經在林口看到「阿寶」駕駛該汽車，且供述其在汽車附近撥打電話係因綽
      號「阿寶」之人住在附近。迄至本院審理中被告又辯稱，為警查獲當日距離小
      貨車二十步距離，係因當日前往林口工作（惟對工作詳細地點無法說明），當
      時是在該處撥打公共電話。被告供述反覆不一，互相矛盾，顯為卸責之詞不足
      採信。
（四）綜合上述證據，被告犯行洵堪認定，應依法論科。
二、核被告甲○○所為係犯刑法第三百二十條第一項之竊盜罪。被告前於民國八十四
    年間因違反麻醉藥品管理條例案件，經台灣台北地方法院判處有期徒刑三月，緩
    刑三年確定，於緩刑期間又於八十六年間又因違反麻醉藥品管理條例案件，經台
    灣台北地方法院判處有期徒刑五月確定，八十七年九月十日入監執行，原執行指
    揮書執行完畢日期為八十八年二月四日，後因其八十七年十一月二十七日經裁定
    觀察勒戒後，因有施用毒品傾向，又於八十七年十二月十六日裁定強制戒治，其
    間八十七年十一月二十七日至八十八年五月五日期間則執行觀察勒戒及強制戒治
    ，因此原五月有期徒刑，八十八年六月十四日執行完畢。而其前案之違反麻醉藥
    品管理條例之有期徒刑三月所諭知之緩刑復經撤銷，故自八十八年六月十四日起
    接續執行，八十八年九月六日亦執行完畢，此有台灣高等法院刑案查註紀錄表在
    卷足徵，五年以內再犯本件有期徒刑以上之罪，為累犯，依刑法第四十七條規定
    加重其刑。爰審酌被告犯罪之手段，行竊財物之價值，犯後狡辯毫無悔改態度等
    一切情狀，量處有期徒刑如主文所示之刑。改造鑰匙二支為被告所有供犯罪所用
    之物，爰依法沒收之。至皮包一只非違禁物，亦非供犯罪所用之物，不得沒收，
    併予敘明。
據上論結，應依刑事訴訟法第二百九十九條第一項前段、刑法三百二十條第一項、第
四十七條、第三十八條第一項第二款，罰金罰鍰提高標準條例第一條前段，判決如主
文。
本案經檢察官林明志到庭執行職務。
中      華      民      國      九十一      年      二      月    七    日
                                      臺灣基隆地方法院刑事第二庭
                                            法  官    王  翠  芬
右正本證明與原本無異。
對於本件判決如有不服，應於收受送達後十日內，向本院提出上訴書狀，上訴於臺灣
高等法院，並按他造當事人之人數附具繕本。
                                            書記官    明  祖  斌
中      華      民      國      九十一      年      二      月    十八  日
附錄論罪法條
刑法第三百二十條第一項：
意圖為自己或第三人不法之所有，而竊取他人之動產者，為竊盜罪，處五年以下有期
徒刑、拘役或五百元以下罰金。
